【裁判字號】    95,上訴,1181
【裁判日期】    950725
【裁判案由】    毒品危害防制條例
【裁判全文】
臺灣高等法院刑事判決                95年度上訴字第1181號
    上  訴  人  臺灣宜蘭地方法院檢察署檢察官
    上  訴  人
    即  被  告  戊○○
    選任辯護人  李永裕  律師
    上  訴  人
    即  被  告  丁○○
    指定辯護人  李進成  律師
上列上訴人等因被告等違反毒品危害防制條例案件，不服臺灣宜
蘭地方法院93年度訴字第491 號，中華民國95年2 月20日第一審
判決（起訴案號：臺灣宜蘭地方法院檢察署93年度偵字第2924、
3299號）提起上訴，本院判決如下：
    主  文
原判決撤銷。
戊○○販賣第一級毒品，處有期徒刑柒年貳月，未扣案之附表十
三編號3所示之物沒收，販賣第一級毒品所得之新台幣伍佰元沒
收，如全部或一部不能沒收時，以其財產抵償之。又連續販賣第
二級毒品，處有期徒刑參年拾月，扣案之附表十三編號1、2所示
之物沒收，販賣第二級毒品所得之新台幣貳仟元沒收，如全部或
一部不能沒收時，以其財產抵償之。又連續轉讓第二級毒品，處
有期徒刑捌月。應執行有期徒刑拾壹年，未扣案之附表十三編號
3所示之物沒收，扣案之附表十三編號1、2所示之物沒收，販賣
第一、二級毒品合計所得新台幣貳仟伍佰元沒收，如全部或一部
不能沒收時，以其財產抵償之。
丁○○連續販賣第二級毒品，處有期徒刑參年拾月，未扣案之附
表十三編號4所示之物沒收，販賣第二級毒品所得之新台幣貳仟
元沒收，如全部或一部不能沒收時，以其財產抵償之。又連續轉
讓第二級毒品，處有期徒刑捌月。應執行有期徒刑肆年，未扣案
之附表十三編號4所示之物沒收，販賣第二級毒品所得之新台幣
貳仟元沒收，如全部或一部不能沒收時，以其財產抵償之。
    事  實
一、戊○○（綽號阿本）曾因竊盜、偽造文書等案件，經臺灣臺
    北地方法院以84年度訴字第1287號分別判處有期徒刑2年4月
    、4 月確定，又因違反麻醉藥品管理條例案件，經臺灣桃園
    地方法院以84年度易字第4582號判處有期徒刑7 月確定，嗣
    經臺灣桃園地方法院以85年度聲字第849 號定其應執行刑為
    有期徒刑2年11月確定，於87年1月26日因縮短刑期假釋出監
    ，並於88年5月10日縮刑期滿執行完畢（於本案不構成累犯
    ）。
二、戊○○明知海洛因、安非他命分別係毒品危害防制條例所規
    定之第一、二級毒品，不得非法持有、販賣，竟意圖營利，
    並分別基於販賣第一級毒品海洛因及第二級毒品安非他命之
    概括犯意，先經由不詳管道販入海洛因及安非他命後，再利
    用其使用之0000000000、0000000000等門號之行動電話作為
    對外販毒聯絡之工具，於附表一所示之時間、地點，以附表
    一所示之金額及方式，販賣第一級毒品海洛因予辛○○1 次
    （辛○○涉嫌施用毒品部分，由檢察官另行偵辦）；另於附
    表二所示之時間、地點，以附表二所示之金額及方式，連續
    2 次販賣第二級毒品安非他命予甲○○（甲○○涉嫌施用毒
    品部分，由檢察官另行偵辦）。
三、戊○○明知第二級毒品安非他命，不得非法持有、轉讓，竟
    基於轉讓第二級毒品安非他命之概括犯意，於附表三所示之
    時間、地點，連續2 次免費提供不詳數量之安非他命予丙○○施用（丙○○涉嫌施用毒品部分，由檢察官另行偵辦）。
四、丁○○（綽號「阿堂」）明知安非他命係毒品危害防制條例
    所規定之第二級毒品，不得非法持有、販賣，竟意圖營利，
    並基於販賣第二級毒品安非他命之概括犯意，先經由不詳管
    道販入安非他命後，再利用其使用之0000000000門號之行動
    電話作為對外販毒聯絡之工具，連續於附表四、附表五所示
    之時間、地點，以附表四、附表五所示之金額及方式，分別
    販賣第二級毒品安非他命予己○○、簡志榮各1次（己○○
    、簡志榮涉嫌施用毒品部分，由檢察官另行偵辦）。
五、丁○○明知第二級毒品安非他命，不得非法持有、轉讓，竟
    基於轉讓第二級毒品安非他命之概括犯意，於附表六所示之
    時間、地點，連續5 次免費提供不詳數量之安非他命予己○○施用。
六、嗣經警對於上開戊○○、丁○○所使用之行動電話實施通訊
    監察後，先於93年9月8日上午11時左右，在宜蘭縣五結鄉○○路○段55巷9號查獲丁○○，並扣得丁○○所有施用毒品所
    用之吸食器1組；復於93年10月13日上午8時50分許，在宜蘭
    縣蘇澳鎮○○路10號查獲戊○○，並在戊○○身上扣得其所
    有之安非他命1包（毛重2公克）、安非他命吸食器1 組，另
    在戊○○所駕駛車牌號碼U5-4852 號自小貨車駕駛座旁後方
    起出其所有之海洛因1 包（淨重1.78公克，空包裝重0.38公
    克）、安非他命2 包（毛重共計28.5公克）；嗣又於93年10
    月13日上午10時許，在宜蘭縣五結鄉○○○路19之5號3樓扣
    得如附表十三編號1、2及附表十四所示之物。
七、案經宜蘭縣警察局移送臺灣宜蘭地方法院檢察署檢察官偵查
    起訴。
    理  由
甲、程序部分
一、按被告以外之人於審判外之言詞或書面陳述，除法律有規定
    者外，不得作為證據，刑事訴訟法第159條第1項定有明文。
    又被告以外之人於審判外之陳述，雖不符刑事訴訟法第159
    條之1至第159 條之4之規定，然經當事人於審判程序同意作
    為證據，法院審酌該言詞陳述作成時之情況，認為適當者，
    亦得為證據；當事人、代理人或辯護人於法院調查證據時，
    知有刑事訴訟法第159條第1項不得為證據之情形，而未於言
    詞辯論終結前聲明異議者，視為有前項之同意，刑事訴訟法
    第159條之5定有明文。查本件證人甲○○、丙○○、簡志榮
    、黃群仰等於警詢中之陳述，業經原審指定辯護人及選任辯
    護人於原審審理中以屬於審判外之陳述而否定其證據能力（
    原審卷（二）第37、38頁），上開見解並經選任辯護人於本
    院審理中繼續援用（本院卷第100頁反面）。本院審酌上開
    證人於警詢中之陳述，並不具證明被告戊○○、丁○○犯罪
    事實存否之必要性，認選任辯護人上開見解為可採，是本件
    證人甲○○、丙○○、簡志榮、黃群仰等於警詢中之陳述，
    係被告以外之人於審判外之言詞陳述，依上開刑事訴訟法第
    159條第1項之規定，自不得作為證據。至證人甲○○、丙○○、簡志榮、黃群仰、己○○、辛○○、庚○○於檢察官偵
    訊時所為之陳述，固亦為審判外之陳述而屬傳聞證據，惟指
    定辯護人及選任辯護人就此部分於原審審理中均不爭執其證
    據能力，復未曾於原審言詞辯論終結前聲明異議，而本院審
    酌上開證人陳述作成時之情況，並無違法取證及證明力明顯
    過低之瑕疵，亦認以之作為證據為適當。且其中證人己○○
    經本院傳拘無著，有本院審理期日傳票送達證書、拘票及拘
    提無著報告、審理期日筆錄及報到單足稽（本院卷第197頁
    、第219頁、第220頁、第237頁至第240頁、第245頁、第249
    頁、第250頁），合於刑事訴訟法第159條之3第3款之情形。
    故上開證人於檢察官偵訊時所為之陳述，自得為證據。
二、選任辯護人為被告戊○○辯以：被告戊○○的行動電話門號
    0000000000號遭監聽部分，未看到卷內有監聽票，因違法監
    聽所製作之監聽譯文，並無證據能力云云。惟：
（一）按通訊保障及監察法業於88年07月14日制定公布，同年月
      16日生效，司法警察機關因偵辦刑事案件，為蒐集或調查
      證據而有實施通訊監察之必要者，於偵查中應由檢察官依
      職權或聲請核發通訊監察書，載明應記載事項始得為之，
      其有急迫之情形，經檢察官口頭通知先予執行通訊監察者
      ，亦應於24小時內補發通訊監察書，同法第5條、第6條、
      第11條規定已明。次按有事實足認被告或犯罪嫌疑人有最
      輕本刑為三年以上有期徒刑之罪嫌，並危害國家安全或社
      會秩序情節重大，而有相當理由可信其通訊內容與本案有
      關，且不能或難以其他方法蒐集或調查證據者，在偵查中
      得由檢察官核發通訊監察書，通訊保障及監察法第5條第1
      項第1款、第2項乃定有明文。又「通訊監察書應記載下列
      事項：1.案由及涉嫌觸犯之法條。2.監察對象。3.監察通
      訊種類及號碼等足資識別之特徵。4.監察處所。5.監察理
      由。6.監察期間及方法。7.聲請機關。8.執行機關。第5
      條之通訊監察期間，每次不得逾30日；其有繼續監察之必
      要者，得於期間屆滿前重新聲請。前項期間屆滿前，已無
      監察之必要者，應即停止監察」，同法第11條、第12條亦
      定有明文。
（二）本件關於被告戊○○所使用之行動電話門號0000000000號
      遭監聽部分，係由宜蘭縣警察局以偵查毒品危害防制條例
      為由，向臺灣宜蘭地方法院檢察署聲請自93年8 月24日下
      午5時起至同年9月22日下午5時止，就上開門號000000000
      0 號核發通訊監察書，並據以實施通訊監察，有臺灣宜蘭
      地方法院檢察署93年8 月23日93年乙○玲樂聲監字第78號
      通訊監察書（稿）影本、電話附表（稿）影本及宜蘭縣警
      察局93年8月23 日警刑業字第0930008062號通訊監察聲請
      書各1紙在卷可稽(本院卷第188、189、190頁)。而上開通
      訊監察書已載明案由及涉嫌觸犯之法條、監察對象、監察
      之通訊種類及號碼等足資識別之特徵、監察處所、監察理
      由、監察期間、監察方法、聲請機關或依職權核發、執行
      機關、適用法條、監察結果報告等事項，符合前開法定要
      件。上開通訊監察書監察對象雖載為「陳Ａ1 人」，此應
      為核發通訊監察書之初，依當時線索僅知悉該行動電話門
      號係由案外人陳麗芳所申請租用（本院卷第191、192頁）
      ，為客觀環境所致，尚難認監聽對象未明確載明「戊○○
      」之本名，即認無合法監聽之權源。再者，本件被告戊○○所使用之另1支行動電話門號0000000000 號及被告丁○○所使用之門號0000000000號遭監聽部分，亦分據臺灣宜
      蘭地方法院檢察署核發通訊監察書，有各該通訊監察書影
      本及電話附表影本在卷可稽（本院卷第124至第133頁）。
      綜上，本件監聽符合前開通訊保障及監察法之法定程序，
      應具有證據能力。
（三）又監聽錄得之錄音，係憑機械力照錄，未經人為操作，復
      未伴有個人主觀意見在內，應有證據能力。而將監聽之內
      容製作成譯文，乃將上開具有證據能力之監聽錄得之錄音
      具體為文字紀錄，屬由公務員本於職務製作之紀錄文書，
      觀諸譯文所載亦無顯有不可信之情況，依刑事訴訟法第15
      9 條之4第1款，亦得為證據。況被告戊○○、丁○○於原
      審及本院審理中，就檢察官詰問及原審、本院所提示之上
      開通訊監聽譯文令其等辯認時，均不否認監聽譯文之內容
      為真正，則該等監聽譯文自有證據能力。
三、選任辯護人另辯以：本件在被告戊○○所駕駛之自小貨車上
    所取得之安非他命及海洛因，係非法搜索所取得，並無證據
    能力云云，惟因本院認本件警方所扣得之第一級毒品海洛因
    及第二級毒品安非他命，均非販賣或轉讓之客體，與本件待
    證事實無關，並不得作為認定被告2 人犯罪之證據，是有關
    上開毒品是否係非法搜索所取得，本院認並無調查之必要，
    附此敘明。
乙、實體部分
壹、有罪部分
一、訊據被告戊○○對於轉讓第二級毒品安非他命予證人丙○○
    （即附表三所示）部分、被告丁○○對於轉讓第二級毒品安
    非他命予證人己○○（即附表六所示）部分均坦承不諱，惟
    均分別矢口否認有附表一、二及附表四、五所示販賣第一級
    毒品海洛因或第二級毒品安非他命之犯行，被告戊○○辯稱
    ：伊並未販賣海洛因予辛○○，亦未販賣安非他命予甲○○
    。辛○○曾要伊幫她調毒品，伊未答應；至於甲○○部分，
    伊僅於93年8 月間在宜蘭縣五結鄉二結村統一超商旁免費提
    供少量之安非他命予其施用1次，並非連續販賣2次云云。被
    告丁○○辯稱：伊除免費提供少量之安非他命予己○○施用
    外，僅曾幫己○○向被告戊○○調過安非他命，並未販賣；
    另簡志榮原本要向伊買安非他命，因伊並無在賣，所以亦透
    過被告戊○○去調，但最後並未調到云云。
二、經查：
（一）關於販賣毒品部分：
  １、被告戊○○販賣第一級毒品海洛因予證人辛○○（即附表
      一所示）部分：
      證人辛○○於93年8月30日13時51分許，使用其住處（03
      ）0000000號電話撥打行動電話門號0000000000號與戊○○聯絡海洛因交易之事，嗣由戊○○駕車至辛○○住處樓
      下完成交易之事實，業據證人辛○○於檢察官偵訊中證稱
      ：「……（0000000號電話是否妳所有？）是我家的電話
      。（是否曾向戊○○購買毒品？）有的，我都向他買海洛
      因，並未購買安非他命。……他都開1部三菱銀色的自小
      客車來交易。……我1次都買500元，……東西都是他交給
      我的，我都當場交錢給他。我都用我的家裡電話打他的00
      00000000號電話與他聯絡毒品交易的事。……8月30日（
      通訊監察譯文內容）是我與戊○○的對話沒錯，我們是在
      講毒品交易的事」等語（93年度偵字第3299號卷第94、95
      頁），及於原審審理中證稱：「……（93年8月30日監聽
      譯文是否為妳與戊○○的對話？）是的，當天戊○○有拿
      毒品給我，拿500元1包海洛因。（妳綽號叫小微還是小薇
      ？）小薇。（93年8月30日監察譯文所指的1張是何意思？
      ）……我打電話給戊○○說1張的意思是指要1000元的海
      洛因。（戊○○在純精路何處交毒品給妳？）在我住處樓
      下。（妳家電話多少？）0000000號。……（8月30日那天
      交易究竟是1000元或是500元？）我電話中是要買1000元
      ，但實際上買到500元的毒品海洛因」（原審卷（二）第
      105至107頁）等語綦詳，並有93年8月30日13時51分起證
      人辛○○與被告戊○○通話之監聽譯文載明：
      辛○○：喂，阿宏，先給我1張，我晚上再拿給你。
      戊○○：喂，誰？
      辛○○：小薇啦。
      戊○○：你說什麼？
      辛○○：我晚上8點再拿給你。
      戊○○：等一下好嗎？
      辛○○：我現在人很難過。
      戊○○：好啦。我等車子回來。
      辛○○：你到時按一下喇叭。
      戊○○：好啦。
      等語明確，而得與證人辛○○上開於檢察官偵訊及原審審
      理中之證述互為補強，是此部分事實至為灼然。被告戊○○空言辯稱辛○○曾要伊幫她調毒品，伊未答應云云，自
      無足採。至證人辛○○雖於原審審理中改稱：93年8月至
      93年9月9日4次海洛因都是伊向姓名年籍不詳綽號「小刀
      」之成年男子買的，然後均由戊○○交貨，其中2次是將
      500元交給戊○○，另2次是將500元交給小刀云云（原審
      卷（二）第107、108頁；被告戊○○其餘3次犯行不另為
      無罪之諭知，詳後），惟觀諸上開監聽譯文，尚無從佐證
      被告戊○○確與該姓名年籍不詳綽號「小刀」之成年男子
      就附表一所示之此部分犯行具有犯意聯絡與行為分擔，是
      本院自難以證人辛○○上開前後不一且唯一之指訴，即遽
      認該姓名年籍不詳綽號「小刀」之成年男子亦有參與此部
      分犯行。
  ２、被告戊○○販賣第二級毒品安非他命予證人甲○○（即附
      表二所示）部分：
      此部分事實，業據證人甲○○於檢察官偵訊中證稱：「…
      …（0000000000號電話是否你所有？）是的。（有無向戊○○買過毒品？）有的，我都向他買安非他命，我共向他
      買了2次，第1次買的時間是8月初，第2次是在8月中旬。
      我每次都向他買1000元，約定交易地點都在二結的統一超
      商，東西都是他親自交給我的，我也當場交錢給他。他都
      是開1部三菱銀色自小客車前往交易，我都先打他的00000
      00000號電話給他。……我（93年8月20日）那次沒有向他
      買。我剛才說的8月中那次交易是在8月20日前」（93年度
      偵字第3299號卷第79、80頁）等語綦詳，並有93年8月6日
      14時21分起證人甲○○與被告戊○○通話之監聽譯文（93
      年度偵字第3299號卷第91頁）載明：
      甲○○：大仔買單。
      戊○○：等一下好嗎？你在那裡？
      甲○○：剛從員山過去。
      戊○○：我等一下才會回去。
      甲○○：又找到1個新貨主。我錢先給你，你再拿1次1.5
              給我。
      戊○○：一樣的嗎1.5？
      甲○○：1.5看你算多少？
      戊○○：現金嗎？
      甲○○：沒有現金。
      戊○○：等有現金再給你。
      甲○○：不行。別人已經在等了。
      戊○○：我打電話一下你再過去拿。
      甲○○：你弄0.5的留1包給我。
      戊○○：好。這是拿現金的嗎？
      甲○○：我先拿1個現金給你。
      戊○○：昨天的嗎？
      甲○○：對。
      戊○○：好。那時候過來？
      甲○○：還要10分鐘。
      以及93年8月15日下午及晚間渠等2人通話之監聽譯文（93
      年度偵字第3299號卷第92、93頁）分別載明：
      （93年8月15日14時44分起）
      甲○○：回來了沒有？
      戊○○：回來了。要多少？
      甲○○：1000。
      戊○○：好。
      （93年8月15日21時34分起）
      甲○○：你拿給我的東西是好的嗎？
      戊○○：讚的。
      甲○○：我拿給他們比較，他們說有沒有更好的。
      戊○○：那算好的了。
      甲○○：我不懂，他們說不太好，他們說那種就不要了，
              如有跟他們差不多他們會跟你處理。
      戊○○：他們處理是多少價錢。
      甲○○：我還沒有報價。
      戊○○：那就不用了。
      ……
      等語明確。上開監聽譯文所載確為證人甲○○與被告戊○○間之對話，亦據證人甲○○及被告戊○○於原審審理中
      供承不諱（原審卷（二）第156至158頁、第201、202頁）
      。而上開監聽譯文顯示雙方約定交易之時間分別為93年8
      月6日14時許及同年月15日14時許至21時許之間，核與證
      人甲○○於檢察官偵訊中所稱2次交易時間為93年8月初及
      8月中旬相符；又觀諸監聽譯文中，證人甲○○向被告戊○○表示先付1包的現金、要1000等語，係指要向戊○○
      購買安非他命1000元，亦據證人甲○○於原審審理中證述
      明確（原審卷（二）第157、158頁），參以其自承上開93
      年8月15日21時34分起之監聽譯文係指其拿到的安非他命
      品質不佳（原審卷（二）第158頁）等情，益徵證人甲○○與被告戊○○間確有安非他命之交易行為；復參諸證人
      甲○○於檢察官偵訊中證稱被告戊○○都是開三菱銀色自
      小客車前往交易，亦核與證人辛○○上開所證被告戊○○
      所駕駛之交通工具完全相同，凡此均足以佐證證人甲○○
      上開於檢察官偵訊中之證述，確與事實相符，足堪憑信。
      是被告戊○○辯稱伊僅於93年8月間在宜蘭縣五結鄉二結
      村統一超商旁免費提供少量之安非他命予甲○○施用1次
      ，證人甲○○嗣亦於原審審理中附和其詞，證稱係被告戊○○拿安非他命予伊施用，伊並未付錢云云（原審卷（二
      ）第159、160頁），顯均係卸責及迴護之詞，自無足採。
  ３、被告丁○○販賣第二級毒品安非他命予證人己○○（即附
      表四所示）部分：
      此部分事實，業據證人己○○於93年10月14日檢察官偵訊
      中證稱：「（你與丁○○的關係究竟為何？）我與他是朋
      友，我與小文也是朋友，我是與小文合資一同買的。我們
      是向丁○○買的，小文與我一起去，但是由我與丁○○交
      易。我們是向丁○○買安非他命，……買1000元，交易地
      點在羅東鎮某網咖；……在8月間（向他買）……。毒品
      是丁○○交給我，我也當場交錢給他。我是打他的000000
      0000號電話與他聯絡」（93年度偵字第2924號卷第145頁
      ）等語綦詳，另被告丁○○於93年9月8日檢察官偵訊中亦
      坦稱：「（你是否曾交付毒品予己○○……後，然後向他
      們收錢？）有的，但是大都是他們先拿錢給我……；也有
      我先給他們，他們再當場交錢給我……」等語（93年度偵
      字第2924號卷第79、80頁），並有93年8月12日9時59分起
      證人己○○與被告丁○○通話之監聽譯文（93年度偵字第
      2924號卷第100 頁）載明：
      己○○：堂哥你在家嗎？
      丁○○：幹什麼？
      己○○：我要拿，你要不要算便宜一點？
      丁○○：好的。
      己○○：你在那裡？你現在有嗎？
      丁○○：嗯。
      己○○：你在家裡嗎？
      丁○○：不在家。
      己○○：你要不要來我這裡？（問人家要不要用藥，答要
              用）我只剩1000用多一點。
      丁○○：好的。
      己○○：你那邊有沒有球仔？
      丁○○：你自己去買1個，每次都要用我的。
      己○○：好的。
      等語明確。上開監聽譯文所顯示發話方之電話號碼（03）
      0000000號確為證人己○○之聯絡電話，有證人己○○申
      請0000000000號行動電話門號時之個人資料1紙（93年度
      偵字第2924號卷第103頁）在卷足憑，而被告丁○○於93
      年9月6日遺失行動電話前，係使用0000000000之門號，為
      被告丁○○所自承（93年度偵字第2924號卷第78、79頁）
      ，上開門號復與監聽譯文所顯示受話方之電話號碼相符，
      是上開監聽譯文所載確為證人己○○與被告丁○○間之對
      話，應無疑義。又上開監聽譯文顯示雙方約定交易之時間
      為93年8月12日，核與證人己○○於檢察官偵訊中所稱向
      被告丁○○購買安非他命之時間係在93年8月間相符；另
      觀諸監聽譯文中，證人己○○向被告丁○○表示只剩1000
      ，希望丁○○拿多一點，嗣雙方又提及「球仔」（即指吸
      食器）等語，益徵證人己○○與被告丁○○間確有安非他
      命之交易行為，且上開譯文中顯示交易之金額為1000元乃
      至係由被告丁○○本人出面與己○○交易等情，均核與證
      人己○○上開於檢察官偵訊中所證情節相符，是證人己○○此部分所為向被告丁○○購買安非他命之證言，自堪憑
      信。是被告丁○○先於檢察官偵訊時辯稱：伊與己○○、
      阿文只是一同合資去向戊○○購買毒品（93年度偵字第29
      24號卷第153頁），嗣又改稱：伊僅曾幫己○○向戊○○
      調過安非他命，並未販賣（原審卷（一）第75頁、卷（二
      ）第198、208頁）云云，以及證人己○○於93年9月13 日
      檢察官偵訊中否認有向被告丁○○買過毒品云云（93年度
      偵字第2924號卷第93、94頁），自均無足採。
  ４、被告丁○○販賣第二級毒品安非他命予證人簡志榮（即附
      表五所示）部分：
      此部分事實，業據證人簡志榮於93年9月8日檢察官偵訊中
      證稱：「……（0000000000號電話是何人所有？）是我的
      電話。（你有無向阿堂即丁○○買過毒品？）有的，時間
      約是在二週前。我向他買安非他命1000元，我都是以我的
      手機打他的電話，……阿堂的行動電話是0000000000。…
      …（該次交易地點在何處？）我們原約在羅東鎮○○路的
      羅東高中，後來我騎到北成國小。他打電話問我人在那裡
      ，我說我在長虹加油站。後來我們交易的地點改在北成國
      小側門交易，時間是在黃昏。東西是他親自交給我，我也
      當場交錢給他。他是騎機車前往交易，機車的特徵好像是
      50C.C.的機車，顏色我不記得。我只向他買過1次……。
      （提示93年8月17日關於證人簡志榮監聽譯文內容）（有
      何意見？）這是我與阿堂的對話沒有錯，我們是在講買毒
      品的事，我就是在當天向他買的，那個時間是我剛下班的
      時候。……（提示被告丁○○口卡片）（阿堂是否此人？
      ）是的」（93年度偵字第2924號卷第19至21頁）等語綦詳
      ，另被告丁○○於93年9月8日檢察官偵訊中亦坦稱：「…
      …（0000000000號電話是否你所使用？）那是我之前用的
      電話，我在2天前（即93年9月6日前）遺失手機。……（
      告以93年9月8日證人簡志榮證述內容）（有何意見？）我
      有交安非他命予簡志榮，也有向他收1000元。……」等語
      （93年度偵字第2924號卷第78、79頁），並有93年8月17
      日18時27分起證人簡志榮與被告丁○○通話之監聽譯文（
      93年度偵字第2924號卷第25頁）載明：
      簡志榮：阿堂，我柏軒他哥哥阿龍。
      丁○○：嗯。
      簡志榮：你現在方便嗎？
      丁○○：有的。
      簡志榮：要去那裡，1000。
      丁○○：看你在那裡我拿去給你。
      簡志榮：我很趕。
      丁○○：15分後我打給你，拿到你家去。
      簡志榮：我家訊號不好。
      丁○○：15分後你打給我。
      簡志榮：好的。
      等語明確。上開監聽譯文所載確為證人簡志榮與被告丁○○間之對話，亦據證人簡志榮於檢察官偵訊、原審審理中
      （93年度偵字第2924號卷第20頁，原審卷（二）第109、
      110頁）及被告丁○○於原審、本院審理中（原審卷（二
      ）第195頁、本院卷第100頁）供承不諱，被告丁○○且自
      承「阿堂」即為其本人（原審卷（二）第194頁），而證
      人簡志榮使用之行動電話通訊錄中顯示「阿唐」的行動電
      話門號確為0000000000號，亦經檢察官當庭勘驗無訛，有
      證人簡志榮使用之行動電話照片4幀附卷可稽（93年度偵
      字第2924號卷第23、24頁）。又上開監聽譯文顯示雙方約
      定交易之時間為93年8月17日18、19時許，交易地點係在
      證人簡志榮住處以外的處所，核與證人簡志榮於檢察官偵
      訊中所稱向被告丁○○購買安非他命之時間是在黃昏、即
      當天其剛下班時，而交易地點係在羅東鎮北成國小側門相
      符，即被告丁○○亦肯認係在北成國小側門將安非他命交
      給簡志榮（原審卷（一）第75頁），是本件安非他命交易
      之時間、地點均甚明確；且上開譯文中顯示交易之金額為
      1000元乃至係由被告丁○○本人出面與簡志榮交易等情，
      均核與證人簡志榮及被告丁○○上開於檢察官偵訊中所證
      情節一致，是此部分事實至為顯然。被告丁○○先辯稱：
      是簡志榮打電話要伊幫忙調安非他命，伊就拜託戊○○幫
      忙調，結果調到1000元的毒品，伊拿到安非他命即交給簡
      志榮，1000元則拿給戊○○云云（93年度偵字第2924號卷
      第79頁，原審卷（一）第75頁），繼又改稱：是伊與簡志
      榮合資去買毒品，各出500元，錢拿給戊○○，毒品買回
      來後伊與簡志榮一起施用云云（93年度偵字第2924號卷第
      154頁，原審卷（二）第164頁），另又稱：簡志榮有打電
      話要伊幫忙調安非他命，只有1次，但伊未拿毒品給簡志
      榮云云（原審卷（二）第111頁），迄本院審理中，其又
      改稱：簡志榮原本要向伊買安非他命，因伊並無在賣，所
      以透過戊○○去調，但最後並未調到云云（本院卷第98頁
      反面），其各次答辯均不相同，顯然均係臨訟杜撰之飾卸
      之詞；另證人簡志榮於原審審理中亦翻異前詞，改稱：其
      僅有1次打電話請被告丁○○幫忙調安非他命，結果並未
      調到云云（原審卷（二）第109、110頁），亦顯係迴護被
      告丁○○之詞，自均無足採。
  ５、至於被告戊○○販入海洛因、安非他命及被告丁○○販入
      安非他命之價格，雖未據其等敘明，致本院無從判斷其等
      販賣之利得若干，惟查，販賣毒品係違法行為，非可公然
      為之，亦無公定之價格，無論瓶裝或紙包，均可任意分裝
      增減分量，而每次買賣之價差，亦隨時依雙方資力、關係
      之深淺、需求之數量、來源是否充裕、販賣者是否渴求資
      金、查緝是否嚴緊、購買者被查獲時供述購買對象之可能
      性之風險評估等，而異其標準，非可一概而論，販賣之利
      得除經坦承及價量俱臻明確外，委難察得實情，販賣之人
      從價差或量差中牟利方式雖異，但其圖利之非法販賣行為
      則一，販賣海洛因、安非他命之行為，事涉重典，苟無利
      潤可圖，被告戊○○、丁○○殊無甘冒重刑而任意將之以
      原來販入之價、量讓與他人之可能。是被告戊○○、丁○○顯係基於營利之意圖而為毒品之交易行為，至為顯然。
（二）關於轉讓毒品部分：
  １、被告戊○○轉讓第二級毒品安非他命予證人丙○○（即附
      表三所示）部分：
      關於附表三所示之犯罪事實，業據被告戊○○於檢察官偵
      訊、原審及本院審理中坦承不諱（93年度偵字第3299號卷
      第185、186頁，原審卷（一）第46、74頁、卷（二）第19
      9、203、205、207、208頁，本院卷第98頁），核與證人
      丙○○於93年10月13日下午檢察官偵訊中之證述情節大致
      相符（93年度偵字第3299號卷第183、186頁）。雖證人丙○○證稱於93年5、6月至10月初曾向被告戊○○要安非他
      命8、9次施用云云（93年度偵字第3299號卷第186頁），
      惟此為被告戊○○所否認，並稱僅給過丙○○2次，未達8
      、9次等語（同上卷第186頁），則渠等轉讓安非他命之次
      數自當以2次為可採。至證人丙○○雖曾於同日上午偵訊
      中證稱：其曾於93年年初至同年10月間至少向被告戊○○
      買過10次安非他命，每次約買1000或2000元，交易地點包
      括被告戊○○位於冬山鄉○○路住處附近、五結鄉○○○
      路19之5號3樓及其於南方澳做漁貨的地方，交易前均由伊
      打戊○○0000000000號行動電話與其聯絡，再由戊○○親
      自交貨，並坦承卷附93年8月8日監聽譯文所載即為伊向被
      告戊○○購買安非他命之對話云云（93年度偵字第3299號
      卷第59頁），惟觀諸上開監聽譯文之內容（同上卷第65頁
      ），僅足以顯示與被告戊○○交易之對象為證人丙○○之
      友人「安仔」，丙○○僅代其友人與被告戊○○聯絡，且
      雙方交易之客體為「軟的，四一」，交易金額為4000元，
      交易地點在監理站，與證人丙○○上開所稱之交易地點及
      金額均不相同，是上開監聽譯文所載與證人丙○○前開向
      被告戊○○購買安非他命之證述，顯係二事而無法互為補
      強，加之，證人丙○○嗣於檢察官偵訊中已明白表示其於
      當日上午偵訊時所為之證言與事實不符（93年度偵字第32
      99號卷第185、186頁），本院自難以證人丙○○上開唯一
      且與事實不符之證述，以及上開93年8月8日監聽譯文，即
      遽認被告戊○○有販賣安非他命予丙○○之犯行。
  ２、被告丁○○轉讓第二級毒品安非他命予證人己○○（即附
      表六所示）部分：
      關於附表六所示之犯罪事實，業據被告丁○○於原審及本
      院審理中坦承不諱（原審卷（一）第75頁、卷（二）第19
      7、205、207、208頁，本院卷第98頁），核與證人己○○
      於檢察官偵訊中之證述情節大致相符（93年度偵字第2924
      號卷第93、146頁）。雖證人己○○證稱於93年4、5月至
      8月底間被告丁○○曾無償提供安非他命一、二十次予伊
      施用云云（93年度偵字第2924號卷第93、146頁），惟此
      為被告丁○○所否認，並稱次數僅有5、6次等語（原審卷
      （一）第75頁、卷（二）第205、207頁），則渠等轉讓安
      非他命之次數自當以對被告丁○○較有利之5次為可採。
（三）綜上所述，被告戊○○、丁○○以上各次犯行均洵堪認定
      ，應依法論科。
三、核被告戊○○販賣海洛因予證人辛○○部分，係犯毒品危害
    防制條例第4條第1項販賣第一級毒品罪；販賣安非他命予證
    人甲○○部分，係犯毒品危害防制條例4條第2項販賣第二級
    毒品罪；免費提供安非他命予證人丙○○部分，係犯毒品危
    害防制條例第8條第2項轉讓第二級毒品罪。另核被告丁○○
    販賣安非他命予證人己○○、簡志榮部分，係犯毒品危害防
    制條例4條第2項販賣第二級毒品罪；免費提供安非他命予證
    人己○○部分，係犯毒品危害防制條例第8條第2項轉讓第二
    級毒品罪。被告戊○○持有海洛因、安非他命之低度行為，
    以及被告丁○○持有安非他命之低度行為，均分別為其等販
    賣或轉讓之高度行為所吸收，均不另論罪。被告戊○○、丁○○行為後，刑法第56條連續犯之規定雖於94年2月2日業經
    總統令公布刪除，並於95年7月1日生效，其等原構成連續犯
    之數次犯行，依現行法之規定本各應分論併罰，然此顯然較
    舊法第56條以一罪論之規定更不利於被告2人，自應依現行
    法第2條第1項前段適用修正前第56條連續犯之規定處斷。是
    被告戊○○先後2次販賣安非他命予甲○○、先後2次免費提
    供安非他命予丙○○，以及被告丁○○先後各1次販賣安非
    他命予己○○、簡志榮，先後5次免費提供安非他命予己○○等各次犯行，均各時間緊接，觸犯犯罪構成要件相同之罪
    名，顯係分別出於概括之犯意為之，應各依舊法連續犯之規
    定論以一罪，並加重其刑（被告戊○○、丁○○所犯連續販
    賣第二級毒品罪，其法定本刑無期徒刑部分，依法不得加重
    ）。被告戊○○所犯販賣第一級毒品罪、連續販賣第二級毒
    品罪及連續轉讓第二級毒品罪，犯意各別，構成要件互殊，
    應予分論併罰。另被告丁○○所犯連續販賣第二級毒品罪及
    連續轉讓第二級毒品罪，犯意各別，構成要件互殊，亦應分
    論併罰。公訴人認被告戊○○與被告丁○○就附表四、五所
    示販賣第二級毒品安非他命之犯行，有犯意聯絡及行為分擔
    ，均應論以共同正犯云云，惟查此部分除被告丁○○之唯一
    指訴外，並無其他積極證據足證被告戊○○有參與此部分犯
    行（詳後），是公訴意旨就此部分容有誤會，併此指明。
四、原審據以對被告戊○○、丁○○論罪科刑，固非無見，惟查
    ：（一）原判決就本院判決附表二所示被告戊○○販賣第二
    級毒品安非他命予甲○○之犯罪事實，就其中1次犯行變更
    起訴法條為轉讓第二級毒品罪，就另一次犯行竟漏未裁判，
    均有未洽。（二）原判決就本院判決附表五所示之犯罪事實
    為不另為無罪諭知之裁判；就本院判決附表七、十一及附表
    九之中被告丁○○於93年7月間販賣安非他命予己○○之部
    分，為被告等有罪之裁判；且就被告丁○○附表十二所示之
    部分，漏未為不另為無罪諭知之裁判，均有未洽。（三）原
    判決就被告丁○○連續轉讓第二級毒品安非他命予證人己○○（即本院判決附表六所示）部分，竟漏未敘明理由，亦有
    未合。（四）本件扣案之第一級毒品海洛因1包（淨重1.78
    公克，空包裝重0.38公克）、第二級毒品安非他命共計3包
    （毛重共計30.5公克），並非本件販賣或轉讓之客體，原判
    決逕予諭知沒收銷燬，亦有未洽。（五）原判決以被告戊○○、丁○○2人販賣毒品所得均不多為由，認渠等「犯罪情
    節尚非至為嚴重」，未敘明其等犯罪有何特殊之原因或環境
    而在客觀上足以引起一般同情之理由，即援引刑法第59條之
    規定減輕其刑，亦有違誤。被告丁○○上訴意旨否認附表九
    之中於93年7月間販賣安非他命予己○○之犯行部分，與被
    告戊○○上訴意旨否認附表七、十一所示之犯行部分，及檢
    察官以被告戊○○有附表二、被告丁○○有附表五所示之犯
    行，並指摘原判決就被告2人犯罪適用刑法第59條減輕其刑
    之規定顯有未合等語，據以提起上訴，均有理由；加之，原
    判決另有前揭可議，自應由本院將原判決撤銷，另為適當之
    裁判。爰審酌被告戊○○、丁○○販賣毒品犯罪對他人所生
    危害，影響社會風氣，戕害國民健康，及被告2 人犯罪之動
    機、目的、手段、販賣毒品之次數，以及犯罪後態度等一切
    情狀，分別就被告戊○○、丁○○部分各量處如主文第2項
    、第3項所示之刑。又被告戊○○、丁○○行為後，刑法第
    51條數罪定執行刑之規定業於94年2月2日修正公布，並於95
    年7月1日生效，其中第5款規定「宣告多數有期徒刑者，於
    各刑中之最長期以上，各刑合併之刑期以下，定其刑期。但
    不得逾30年」，顯然較舊法第51條第5款「宣告多數有期徒
    刑者，於各刑中之最長期以上，各刑合併之刑期以下，定其
    刑期。但不得逾20年」之規定更不利於被告2人，自應依現
    行法第2條第1項前段適用舊法第51條第5款之規定，分別就
    被告戊○○、丁○○所宣告之多數有期徒刑定其應執行刑。
五、扣案如附表十三編號1、2所示之門號0000000000號行動電話
    SIM卡1張及插入上開SIM卡之行動電話1具，係被告戊○○所
    有，業據其供明在卷，且為其供本件犯罪所用之物，亦據證
    人甲○○證述在卷，自應依毒品危害防制條例第19條第1項
    之規定宣告沒收。附表十三編號3、4所示門號0000000000、
    0000000000之SIM卡各1張，分別係被告戊○○、丁○○所有
    ，業據渠等供述在卷，且為被告2人分別供本件犯罪所用之
    物，亦分據證人辛○○、己○○、簡志榮證述在卷，雖未扣
    案，惟無證據證明業已滅失，亦均應依毒品危害防制條例第
    19條第1項之規定宣告沒收。至扣案之白粉1包，雖含毒品海
    洛因成分，淨重1.78公克（空包裝重0.38公克），有法務部
    調查局93年12月17日調科壹字第300001193號鑑定通知書1紙
    在卷可稽（原審卷（一）第59頁），然與扣案之安非他命共
    計3包（毛重共計30.5公克），均非本件販賣或轉讓之客體
    ；另扣案如附表十四所示之物，並無證據證明係被告2人販
    賣或轉讓毒品所用之物，爰均不併予宣告沒收。又依有利於
    被告戊○○、丁○○之解釋計算被告2人犯罪所得之財物，
    被告戊○○販賣附表一、二毒品所得之財物，分別為500元
    、2000元，合計所得之財物為2500元；被告丁○○販賣附表
    四、五毒品所得之財物，分別為1000元、1000元，合計所得
    之財物為2000元，均應依毒品危害防制條例第19條第1項之
    規定宣告沒收，如全部或一部不能沒收時，均以其財產抵償
    之。
貳、不另為無罪諭知部分：
一、公訴意旨另以：
（一）被告戊○○明知海洛因係毒品危害防制條例所規定之第一
      級毒品，不得非法持有、販賣，竟意圖營利，並基於販賣
      第一級毒品海洛因之概括犯意，先透過不詳管道販入第一
      級毒品海洛因後，再利用其使用之0000000000門號之行動
      電話作為對外販毒聯絡之工具，連續於附表七所示之時間
      、地點，以附表七所示之金額及方式，販賣第一級毒品海
      洛因予辛○○3次。
（二）被告戊○○承前販賣第一級毒品海洛因之概括犯意，並與
      姓名年籍不詳綽號「小刀」之成年男子共同基於販賣第一
      級毒品海洛因之犯意聯絡，先由被告戊○○透過不詳管道
      販入第一級毒品海洛因後，再利用其使用之0000000000門
      號之行動電話作為對外販毒聯絡之工具，連續於附表八所
      示之時間、地點，以附表八所示之金額及方式，販賣第一
      級毒品海洛因予黃群仰5、6次。
（三）被告戊○○明知安非他命係毒品危害防制條例所規定之第
      二級毒品，不得非法持有、販賣，竟意圖營利，並與被告
      丁○○共同基於販賣第二級毒品安非他命之概括犯意聯絡
      ，先由被告戊○○透過不詳管道販入第二級毒品安非他命
      後，即交付第二級毒品安非他命予丁○○，並由丁○○利
      用其使用之0000000000門號之行動電話作為聯絡工具，連
      續於附表九所示之時間、地點，以附表九所示之金額及方
      式，販賣第二級毒品安非他命予己○○2次（其中被告丁○○於93年8月12日販賣安非他命予己○○部分〈如附表
      四所示〉，業經本院判決有罪）。
（四）被告戊○○承前販賣第二級毒品安非他命之概括犯意，並
      與被告丁○○共同基於販賣第二級毒品安非他命之犯意聯
      絡，先由被告戊○○透過不詳管道販入第二級毒品安非他
      命後，即交付第二級毒品安非他命予丁○○，並由丁○○
      利用其使用之0000000000門號之行動電話作為聯絡工具，
      於附表十所示之時間、地點，以附表十所示之金額及方式
      ，販賣第二級毒品安非他命予簡志榮1次（被告丁○○販
      賣安非他命予簡志榮部分〈如附表五所示〉，業經本院判
      決有罪）。
（五）被告戊○○承前販賣第二級毒品安非他命之概括犯意，並
      與某姓名年籍不詳之成年女子共同基於販賣第二級毒品安
      非他命之犯意聯絡，先由被告戊○○透過不詳管道販入第
      二級毒品安非他命後，再利用其使用之0000000000門號之
      行動電話作為對外販毒聯絡之工具，連續於附表十一所示
      之時間、地點，以附表十一所示之金額及方式，販賣第二
      級毒品安非他命予庚○○4次。
（六）被告丁○○明知第二級毒品安非他命，不得非法持有、轉
      讓，竟基於轉讓第二級毒品安非他命之概括犯意，連續於
      附表十二所示之時間、地點，免費提供不詳數量之安非他
      命予己○○十餘次（另5次轉讓安非他命予己○○部分〈
      如附表六所示〉，業經本院判決有罪）。
      因認被告戊○○就上開（一）（二）部分，另涉犯連續販
      賣第一級毒品罪嫌，就上開（三）（四）（五）部分，另
      涉犯連續販賣第二級毒品罪嫌；被告丁○○就上開（三）
      之中於93年7月間販賣安非他命予己○○部分，另涉犯販
      賣第二級毒品罪嫌，就上開（六）部分，另涉犯轉讓第二
      級毒品罪嫌云云。
二、訊據被告戊○○矢口否認有附表七、八、九、十、十一所示
    之犯行，被告丁○○亦矢口否認附表九之中於93年7月間販
    賣安非他命予己○○部分及附表十二所示之犯行。被告戊○○辯稱：關於附表七部分，是辛○○曾要伊幫她調毒品，但
    伊未答應。附表八部分，因黃群仰不認識「小刀」而伊認識
    ，黃群仰便問伊「小刀」的電話號碼，並由伊打電話給「小
    刀」告知黃群仰要找他，之後他們2人就自行聯絡，伊並未
    介入；至93年9月11日伊與黃群仰通話之監聽譯文（93年度
    偵字第3299號卷第73頁）中，黃群仰所提到的「衣服」是指
    搖頭丸，並非海洛因，而當時為何會談到搖頭丸伊已不記得
    了。關於附表九、十部分，被告丁○○雖有請伊幫忙調安非
    他命，但伊不知丁○○要調給誰，且後來亦未調到，伊亦未
    曾與己○○、簡志榮交易過。至附表十一部分，伊不認識庚○○，庚○○要以500元向伊調毒品，但伊表示沒有辦法，
    因與他根本不相識云云。被告丁○○辯稱：伊除免費提供少
    量之安非他命予己○○施用外，僅曾幫己○○向被告戊○○
    調過安非他命，並未販賣；且伊提供安非他命予己○○施用
    之次數僅有5、6次，伊並未為附表十二所示之十餘次轉讓安
    非他命之犯行云云。
三、經查：
（一）公訴人認被告戊○○有附表七所示之犯行，無非係以證人
      辛○○於檢察官偵訊中之證述及93年8月30日證人辛○○
      與被告戊○○通話之監聽譯文（93年度偵字第3299號卷第
      99頁）為其論據。查證人辛○○固於檢察官偵訊中證稱：
      其都向被告戊○○買海洛因，第1次購買的時間約在93年8
      月間，買了500元，交易地點在冬山的口福火鍋店，由戊○○親自交貨，伊也當場付錢給他。最後一次買的時間是
      在93年9月9日其被查獲當日的上午9時許，也是買500元，
      交易地點在羅東鎮○○路○段199號其住處樓下，也是他親
      自交貨，伊也當場交錢給他。這段期間共向他買4次，1次
      都買500元，交易地點大都在口福火鍋店等語（93年度偵
      字第3299號卷第95頁），惟其於原審審理中則改稱：93年
      8月至93年9月9日這4次都是伊向「小刀」買的，然後均由
      戊○○交貨，其中2次是將500元交給戊○○，另2次是將
      500元交給小刀等語（原審卷（二）第107、108頁），前
      後證述未盡一致。況依93年8月30日證人辛○○、被告戊○○通話之監聽譯文與證人辛○○上開證述相互對照觀之
      ，亦僅得證明93年8月30日下午，證人辛○○有向被告戊○○購買海洛因1次之事實，至其餘3次交易之細節，乃至
      姓名年籍不詳綽號「小刀」之成年男子是否參與此部分犯
      行，除證人辛○○上開唯一指訴外，並無其他積極證據足
      以證明，是本院自難僅憑證人辛○○上開具有瑕疵之唯一
      指訴，即遽認被告戊○○有附表七所示之犯行。惟因公訴
      人認被告戊○○此部分與前揭經論罪科刑之販賣第一級毒
      品犯行部分具有連續犯之裁判上一罪之關係，爰不另為無
      罪之諭知。
（二）公訴人認被告戊○○有附表八所示之犯行，無非係以證人
      黃群仰於檢察官偵訊中之證述及93年8月9日、93年9月11
      日證人黃群仰與被告戊○○通話之監聽譯文（93年度偵字
      第3299號卷第73、74頁）為其論據。惟查，證人黃群仰雖
      於檢察官偵訊中證稱：「……（0000000000號電話是否你
      所使用？）是的。……（有無向戊○○購買毒品？）有的
      ，我是從93年8月中旬開始向他買的，我都是向他買海洛
      因，第1次交易地點約在他二結的租屋處，我買了7000元
      。毒品是1名年約三十幾歲綽號「小刀」的男子交給我的
      ，我當場交錢給「小刀」，我是用我的手機先打戊○○的
      0000000000號電話，後來到約定地點，「小刀」問我是不
      是「牛子」？我說是，我們就開始交易。「小刀」是騎1
      部50C.C.的機車去的。最後1次我向他買的時間是93年9月
      間，交易地點我不記得了。我最後1次向他買了4000元的
      海洛因，就是「四一」的量，與我交易的人仍是「小刀」
      ，我也是先打電話與戊○○聯絡，我將錢當場交給「小刀
      」。這段期間我至少向他買過5、6次，我每次約買4000至
      7000元。我們在交易前都是由我先打給戊○○，然後他再
      請「小刀」拿給我，我都將錢交給「小刀」。我們曾約在
      二結麥當勞後的土地公廟，該處在他們租屋處附近。……
      （〈提示93年8月9日、9月11日關於證人黃群仰部分監聽
      譯文〉有何意見？）這是我與戊○○的對話沒有錯，9月
      11日那次應該是我最後1次向他買，當天的譯文中戊○○
      說：「我叫他打給你」，那個「他」就是指「小刀」，「
      小刀」後來有打給我，我這次也有向他買」等語（93年度
      偵字第3299號卷第69至71頁），然93年9月11日10時19分
      起證人黃群仰與被告戊○○通話之監聽譯文係載明：
      黃群仰：喂，我朋友說要處理一點，我叫他打給你好嗎？
      戊○○：喂，要處理什麼。
      黃群仰：那個衣服啊。
      戊○○：喔。
      黃群仰：因為我的現在沒有了，我叫他打給你。
      戊○○：好。
      觀諸93年9月11日該次監聽譯文中，發話方行動電話門號
      係0000000000，受話方行動電話門號係0000000000，故顯
      然發話方係證人黃群仰，受話方則為被告戊○○，黃群仰
      所謂「我朋友說要處理一點，我叫他打給你」，其中之「
      他」顯然是指黃群仰之友人，亦即該譯文內容係指黃群仰
      告知戊○○其手邊已無「衣服」，因其友人有需要，故請
      其友人與戊○○聯絡，核與證人黃群仰上開所證：「……
      9月11日那次應該是我最後1次向戊○○買，當天的譯文中
      戊○○說：「我叫他打給你」，那個「他」就是指「小刀
      」，「小刀」後來有打給我……」等語相互扞格，證人黃
      群仰既以錯誤之發、受話對象作為其上開證述之基礎，則
      其所為之上開證言豈能遽信？再者，該次監聽譯文雖於「
      衣服」後附註「海洛因」，惟此亦僅據證人黃群仰於警詢
      中供明（93年度偵字第3299號卷第122頁），況本件證人
      黃群仰之警詢筆錄並無證據能力，而被告戊○○於本院審
      理中明確指稱「衣服」係指搖頭丸（本院卷第100頁），
      本院又何能認定該監聽譯文所指交易之客體確係第一級毒
      品海洛因？綜上等情，93年9月11日該次監聽譯文自難與
      證人黃群仰上開證述互為補強，本院自無從據以認定93年
      9月11日被告戊○○確有販賣海洛因予黃群仰之犯行。再
      查，93年8月9日14時12分起證人黃群仰與被告戊○○通話
      之監聽譯文載明：
      黃群仰：我全部都要一，我先跟你講。
      戊○○：好。
      其等語意甚不明確，不僅無法認定93年8月9日當日其等確
      有海洛因之交易行為，亦無從據以佐證證人黃群仰上開證
      述確與事實相符。至公訴人認被告戊○○與證人黃群仰間
      ，除93年8月9日及同年9月11日以外，於93年8月至9月間
      另有3、4次海洛因之交易行為，惟遍查全卷，亦僅有證人
      黃群仰上開檢察官偵訊中之唯一指訴，遑論其於原審審理
      中已全數翻異前詞，改稱其毒品係向「小刀」購買，並未
      向被告戊○○買過毒品云云（原審卷（二）第100至103頁
      ），其指訴前後不一，顯有瑕疵。綜上，公訴人所指被告
      戊○○有附表八所示之犯行，尚屬不能證明，惟因公訴人
      認被告戊○○此部分與前揭經論罪科刑之販賣第一級毒品
      犯行部分具有連續犯之裁判上一罪之關係，爰不另為無罪
      之諭知。
（三）公訴人認被告戊○○有附表九所示之犯行，無非係以證人
      己○○於93年10月14日檢察官偵訊時之證述、共同被告丁○○於93年9月8日、93年10月18日檢察官偵訊時之證述、
      被告戊○○於93年10月28日檢察官偵訊時之供述及93年9
      月4日證人己○○與被告戊○○通話之監聽譯文（93年度
      偵字第2924號卷第148頁）為其論據。又公訴人認被告丁○○有附表九之中於93年7月間販賣安非他命予己○○之
      犯行，係以證人己○○於93年10月14日檢察官偵訊時之證
      述為其論據。經查：
  １、93年9月4日15時17分起證人己○○與被告戊○○通話之監
      聽譯文載明：
      己○○：喂，阿宏嗎？你現在方便嗎？我朋友要1000元。
      戊○○：喂，要那一種？
      己○○：要甜的。
      戊○○：甜的喔。
      己○○：我過去拿還是怎樣？
      戊○○：你到冬山河外面那邊。
      己○○：冬山河，是不是我上次去的那裡？
      戊○○：對、對。
      己○○：多弄一點給我，我也想要。
      戊○○：我等一下拿過去。我到時再打給你。
      己○○：好，謝謝。
      而證人己○○於93年10月14日檢察官偵訊時證稱：「這通
      電話是我與阿本在講話，這電話是丁○○告訴我的，他說
      阿本是他的哥哥。不過後來交易沒有完成，因為戊○○說
      他沒有空，且與我不熟，並問我為何知道他的電話。我打
      給戊○○就是要買安非他命1000元」等語（93年度偵字第
      2924號卷第146頁）；共同被告丁○○於93年10月18日檢
      察官偵訊時亦稱：其確有告訴己○○關於戊○○的電話（
      93年度偵字第2924號卷第153頁）；另被告戊○○於93年
      10月28日檢察官偵訊時亦未否認其與證人己○○之通話內
      容，僅辯稱：「己○○好像只是問我，有沒有地方可以調
      ，我與他不認識」等語（93年度偵字第3299號卷第250頁
      ）。姑不論被告戊○○與證人己○○就該次安非他命之交
      易是否完成，以上開監聽譯文顯示之交易時間係在93年9
      月4日下午，又何能證明公訴人所指之93年7月起至93年8
      月間被告戊○○有與丁○○共同販賣安非他命予證人己○○之犯行？公訴人雖以共同被告丁○○於93年9月8日偵訊
      時證稱：「（……你如有朋友要買毒品，你就會介紹給阿
      本？）是的。……（為何你要幫阿本介紹買賣毒品？）其
      實我沒有從阿本那裡得到好處，只是他給我多一點的毒品
      ……」等語（93年度偵字第2924號卷第79、80頁），據以
      認定被告戊○○與丁○○間就販賣第二級毒品安非他命之
      犯行有犯意聯絡及行為分擔，惟此部分除共同被告丁○○
      之唯一指述外，證人己○○從未提及其向丁○○購買之毒
      品實係丁○○向被告戊○○所調，且觀諸93年8月8日、同
      年月12日、同年月24日、同年月26日等所有關於己○○與
      丁○○之監聽譯文（93年度偵字第2924號卷第98至102頁
      ），雙方亦均未提及被告戊○○有參與販賣安非他命乙情
      ；即與本件待證事實無關之93年9月4日證人己○○與被告
      戊○○間之安非他命交易，亦係證人己○○經丁○○告知
      被告戊○○之聯絡電話後，由己○○自行與戊○○聯絡安
      非他命交易事宜，而無所謂有被告戊○○與丁○○共同販
      賣安非他命予己○○之情事。更何況共同被告丁○○於原
      審審理中就此部分事實以證人身分接受詰問時係證稱：其
      是拜託被告戊○○向別人買毒品，有時亦與己○○等人合
      資請被告戊○○向別人拿貨，被告戊○○並未從中獲利，
      僅幫其調毒品安非他命云云（原審卷（二）第161至164頁
      ），其就被告戊○○犯罪之基本事實前後供述不一，顯有
      重大瑕疵。綜上等情，公訴人所舉之93年9月4日證人己○○與被告戊○○通話之監聽譯文以及證人己○○、共同被
      告丁○○與被告戊○○就該譯文所為之供述，均與被告戊○○是否於93年7月起至93年8月間有與丁○○共同販賣安
      非他命予己○○之待證事實無關，且證人己○○從未提及
      其向丁○○購買之毒品實係丁○○向被告戊○○所調，遍
      查卷附所有關於己○○與丁○○通話之監聽譯文，雙方亦
      均未提及被告戊○○有參與販賣安非他命之情事，自難以
      共同被告丁○○之唯一且具有重大瑕疵之指述，即遽認被
      告戊○○於93年7月起至93年8月間有與丁○○共同販賣安
      非他命予己○○之犯行。是公訴人所指被告戊○○有附表
      九所示之犯行，尚屬不能證明，惟因公訴人認被告戊○○
      此部分與前揭經論罪科刑之販賣第二級毒品犯行部分具有
      連續犯之裁判上一罪之關係，爰不另為無罪之諭知。
  ２、關於公訴人所指被告丁○○有附表九之中於93年7月間販
      賣安非他命予己○○之犯行部分，證人己○○固於93年10
      月14日檢察官偵訊時證稱：「（你與丁○○的關係究竟為
      何？）我與他是朋友，我與小文也是朋友，我是與小文合
      資一同買的。我們是向丁○○買的，小文與我一起去，但
      是由我與丁○○交易。我們是向丁○○買安非他命，我們
      是從93年7月開始向他買，……買1000元，交易地點在羅
      東鎮某網咖……。毒品是丁○○交給我，我也當場交錢給
      他。我是打他的0000000000號電話與他聯絡」等語，惟遍
      查卷附所有關於己○○與丁○○通話之監聽譯文，其等通
      話之時間分別係93年8月8日、同年月12日、同年月24日及
      同年月26日（93年度偵字第2924號卷第98至102頁），並
      無93年7月間雙方通話之紀錄，且上開譯文中，除93年8月
      12日該次足以證明被告丁○○與己○○間確有安非他命之
      交易行為，業經本院判決被告丁○○此部分有罪外，93年
      8月8日雙方之通話內容應係關於海洛因之交易事宜（即監
      聽譯文中所稱「鹹的」，93年度偵字第2924號卷第101、
      102頁），而同年月24日及26日之通話內容語意不明，並
      不足以證明其等在談論毒品交易事宜。綜上，公訴人所指
      被告丁○○有附表九之中於93年7月間販賣安非他命予己○○之犯行，除證人己○○上開唯一指訴外，並無其他補
      強證據足以佐證，此部分事實尚屬不能證明，惟因公訴人
      認被告丁○○此部分與前揭經論罪科刑之販賣第二級毒品
      犯行部分具有連續犯之裁判上一罪之關係，爰不另為無罪
      之諭知。
（四）公訴人認被告戊○○有附表十所示之犯行，無非係以共同
      被告丁○○於93年9月8日檢察官偵訊時之證述為其唯一論
      據。查共同被告丁○○固於93年9月8日偵訊時證稱：「（
      ……你如有朋友要買毒品，你就會介紹給阿本？）是的。
      ……（為何你要幫阿本介紹買賣毒品？）其實我沒有從阿
      本那裡得到好處，只是他給我多一點的毒品……」等語（
      93年度偵字第2924號卷第79、80頁），惟此部分除共同被
      告丁○○之唯一指述外，證人簡志榮從未提及其向丁○○
      購買之毒品實係丁○○向被告戊○○所調，其於原審審理
      中且證稱從未向被告戊○○買過安非他命，亦不知丁○○
      是否向被告戊○○調安非他命（原審卷（二）第111頁）
      ，且觀諸93年8月17日關於簡志榮與丁○○之監聽譯文（
      93年度偵字第2924號卷第25頁），雙方亦均未提及被告戊○○有參與販賣安非他命乙情；更何況共同被告丁○○於
      原審審理中就此部分事實以證人身分接受詰問時係證稱：
      其是拜託被告戊○○向別人買毒品，有時亦與簡志榮等人
      合資請被告戊○○向別人拿貨，被告戊○○並未從中獲利
      ，僅幫其調毒品安非他命云云（原審卷（二）第161至164
      頁），其就被告戊○○犯罪之基本事實前後供述不一，顯
      有重大瑕疵。綜上等情，證人簡志榮從未向被告戊○○買
      過安非他命，亦不知丁○○是否向被告戊○○調安非他命
      ，卷附關於簡志榮與丁○○通話之監聽譯文，雙方亦均未
      提及被告戊○○有參與販賣安非他命之情事，自難以共同
      被告丁○○之唯一且具有重大瑕疵之指述，即遽認被告戊○○於93年8月間有與丁○○共同販賣安非他命予簡志榮
      之犯行。是公訴人所指被告戊○○有附表十所示之犯行，
      尚屬不能證明，惟因公訴人認被告戊○○此部分與前揭經
      論罪科刑之販賣第二級毒品犯行部分具有連續犯之裁判上
      一罪之關係，爰不另為無罪之諭知。
（五）公訴人認被告戊○○有附表十一所示之犯行，無非係以證
      人庚○○於檢察官偵訊中之證述及93年9月21日證人庚○○與被告戊○○通話之監聽譯文（93年度偵字第3299號卷
      第245頁）為其論據。查證人庚○○固於檢察官偵訊時證
      稱：「……（0000000000號電話是否你所使用？）我的。
      ……（〈提示93年9月21日監聽譯文〉有何意見？）我打
      過去時是戊○○接聽的，我要向他買安非他命500元。後
      來我們約在冬山河親水公園附近，戊○○騎機車前來並載
      1名成年女子。由該女子當場交給我毒品，我也當場給她
      錢。……（何時起向戊○○購買？）他的電話就是辛○○
      告訴我的，我是從9月21日開始向他買，前後至少向他買
      過4次，我每次買500元或1000元。最後1次向他買的時間
      約是10月初，交易地點除上開地點外，還有約在羅東鎮電
      玩遊樂場。另外這3次交易，戊○○親自交給我2次，另1
      次是該女子交給我，但該女子也是戊○○載她去的，我都
      是何人交給我毒品，我就交給何人錢。我都用0000000000
      打他的0000000000號電話」等語（93年度偵字第3299號卷
      第241、242頁），惟其於原審審理中則改稱：「……（〈
      提示93年9月21日監聽譯文〉是否你與被告對話？）是的
      。（譯文內容提到的500元是何意？）是買毒品的價格。
      （譯文內容另有提到「沒有、沒有」是何意思？）內容是
      說量太少他不要賣，後來這1次被告戊○○就沒有賣我。
      ……監聽譯文這1次沒有買到毒品」等語（原審卷（二）
      第42、44頁），足見其對於93年9月21日當日被告戊○○
      是否有販賣第二級毒品安非他命之基本事實之供述前後不
      一，顯有重大瑕疵。況93年9月21日21時7分起證人庚○○
      與被告戊○○通話之監聽譯文係載明：
      庚○○：喂，大哥嗎？
      戊○○：喂。什麼事情？
      庚○○：你那裡有東西嗎？
      戊○○：有啊，你要多少？
      庚○○：500元。拜託啦！
      戊○○：沒有，沒有，這樣我沒辦法。
      庚○○：拜託啦！
      戊○○：只有500元我沒辦法。
      庚○○：大哥，拜託！
      等語，顯不足以證明當日雙方確有安非他命交易之情事。
      至公訴人所指被告戊○○其餘3次販賣安非他命予庚○○
      之犯行，乃至該姓名年籍不詳之成年女子是否參與各該次
      犯行，除證人庚○○之唯一指訴外，亦無其他積極證據足
      以證明，是本院自難僅憑證人庚○○上開具有瑕疵之唯一
      指訴，即遽認被告戊○○有附表十一所示之犯行。惟因公
      訴人認被告戊○○此部分與前揭經論罪科刑之販賣第二級
      毒品犯行部分具有連續犯之裁判上一罪之關係，爰不另為
      無罪之諭知。
（六）公訴人認被告丁○○有附表十二所示之犯行，係以證人己○○於93年9月13日、93年10月14日檢察官偵訊時之證述
      為其唯一論據。查證人己○○於上開檢察官偵訊時固證稱
      ：「丁○○曾拿過一、二十次的安非他命給我使用。時間
      是從92年4、5月開始。最後1次是93年8月底，他都在我羅
      東鎮○○路的肯德基內拿給我」等語（93年度偵字第2924
      號卷第93、146頁），而被告丁○○對於此部分事實亦坦
      承不諱，惟辯稱：次數僅有5、6次等語（原審卷（一）第
      75頁、卷（二）第205、207頁），則關於公訴人所指被告
      丁○○附表十二所示之其餘十餘次轉讓安非他命之犯行，
      除證人己○○之唯一指訴外，並無其他證據足資佐證，此
      部分犯罪自屬不能證明。惟因公訴人認被告丁○○此部分
      與前揭經論罪科刑之轉讓第二級毒品犯行部分具有連續犯
      之裁判上一罪之關係，爰不另為無罪之諭知。
參、據上論斷，應依刑事訴訟法第369條第1項前段、第364條、
    第299條第1項前段，毒品危害防制條例第4條第1項、第2項
    、第8條第2項、第19條第1項，刑法第11條前段、第2條第1
    項前段、94年2月2日修正前刑法第56條、第51條第5款，判
    決如主文。
本案經檢察官陳維練到庭執行職務。
中    華    民    國    95    年    7    月    25    日
                    刑事第九庭審判長法  官  官有明
                                    法  官  王復生
                                    法  官  周盈文
以上正本證明與原本無異。
如不服本判決，應於收受送達後十日內向本院提出上訴書狀，其
未敘述上訴之理由者並得於提起上訴後十日內向本院補提理由書
（均須按他造當事人之人數附繕本）。
                                     書記官  余姿慧
中    華    民    國    95    年    7    月    25    日
附錄：本案論罪科刑法條全文
毒品危害防制條例第4 條
製造、運輸、販賣第一級毒品者，處死刑或無期徒刑；處無期徒
刑者，得併科新臺幣1 千萬元以下罰金。
製造、運輸、販賣第二級毒品者，處無期徒刑或7 年以上有期徒
刑，得併科新臺幣7 百萬元以下罰金。
製造、運輸、販賣第三級毒品者，處5 年以上有期徒刑，得併科
新臺幣5 百萬元以下罰金。
製造、運輸、販賣第四級毒品者，處3 年以上10年以下有期徒刑
，得併科新臺幣3 百萬元以下罰金。
製造、運輸、販賣專供製造或施用毒品之器具者，處1 年以上7
年以下有期徒刑，得併科新臺幣1 百萬元以下罰金。
前五項之未遂犯罰之。
毒品危害防制條例第8 條
轉讓第一級毒品者，處1 年以上7 年以下有期徒刑，得併科新臺
幣1 百萬元以下罰金。
轉讓第二級毒品者，處6 月以上5 年以下有期徒刑，得併科新臺
幣70萬元以下罰金。
轉讓第三級毒品者，處3 年以下有期徒刑，得併科新臺幣30萬元
以下罰金。
轉讓第四級毒品者，處1 年以下有期徒刑，得併科新臺幣10萬元
以下罰金。
前四項之未遂犯罰之。
轉讓毒品達一定數量者，加重其刑至二分之一，其標準由行政院
定之。
有罪部分（附表一至附表六）：
附表一：被告戊○○販賣第一級毒品海洛因予證人辛○○部分
┌────┬──┬──────┬──────┬────┬─────────┐
│交易時間│次數│  交易地點  │  交易物品  │金    額│備              註│
├────┼──┼──────┼──────┼────┼─────────┤
│93. 8.30│1 次│宜蘭縣羅東鎮│第一級毒品海│500 元  │93年8 月30日13時51│
│下午    │    │純精路3段199│洛因（數量不│        │分許，辛○○使用其│
│        │    │號2樓之2證人│詳）        │        │住處（03）0000000 │
│        │    │辛○○住處樓│            │        │號電話撥打行動電話│
│        │    │下          │            │        │門號0000000000號與│
│        │    │            │            │        │戊○○聯絡，嗣由游│
│        │    │            │            │        │本宏駕車至辛○○住│
│        │    │            │            │        │處樓下與之交易    │
└────┴──┴──────┴──────┴────┴─────────┘
附表二：被告戊○○販賣第二級毒品安非他命予證人甲○○部分
┌────┬──┬──────┬──────┬────┬─────────┐
│交易時間│次數│  交易地點  │  交易物品  │金    額│備              註│
├────┼──┼──────┼──────┼────┼─────────┤
│93. 8. 6│2 次│宜蘭縣五結鄉│第二級毒品安│每次1000│93年8 月6 日14時21│
│下午以及│    │二結村舊街路│非他命1 小包│元      │分許及93年8 月15日│
│93. 8.15│    │統一超商旁  │            │        │14時44分許，甲○○│
│下午    │    │            │            │        │先後2 次使用092263│
│        │    │            │            │        │5161號行動電話撥打│
│        │    │            │            │        │戊○○使用之092853│
│        │    │            │            │        │1646號行動電話與游│
│        │    │            │            │        │本宏聯絡，均由游本│
│        │    │            │            │        │宏本人出面與甲○○│
│        │    │            │            │        │交易              │
└────┴──┴──────┴──────┴────┴─────────┘
附表三：被告戊○○轉讓第二級毒品安非他命予證人丙○○部分
┌────┬──┬──────┬──────┬────┬─────────┐
│轉讓時間│次數│  轉讓地點  │  轉讓物品  │數    量│備              註│
├────┼──┼──────┼──────┼────┼─────────┤
│93年年中│2 次│宜蘭縣蘇澳鎮│第二級毒品安│戊○○免│                  │
│        │    │南方澳漁港  │非他命      │費提供不│                  │
│        │    │            │            │詳數量之│                  │
│        │    │            │            │第二級毒│                  │
│        │    │            │            │品安非他│                  │
│        │    │            │            │命予張景│                  │
│        │    │            │            │達施用  │                  │
└────┴──┴──────┴──────┴────┴─────────┘
附表四：被告丁○○販賣第二級毒品安非他命予證人己○○部分
┌────┬──┬──────┬──────┬────┬─────────┐
│交易時間│次數│  交易地點  │  交易物品  │金    額│備              註│
├────┼──┼──────┼──────┼────┼─────────┤
│93. 8.12│1 次│宜蘭縣羅東鎮│第二級毒品安│1,000 元│93年8 月12日9 時59│
│        │    │網咖店      │非他命（數量│        │分許，己○○使用（│
│        │    │            │不詳）      │        │03）0000000 號電話│
│        │    │            │            │        │撥打丁○○使用之09│
│        │    │            │            │        │00000000號行動電話│
│        │    │            │            │        │與丁○○聯絡，均由│
│        │    │            │            │        │丁○○本人出面與謝│
│        │    │            │            │        │國正交易          │
└────┴──┴──────┴──────┴────┴─────────┘
附表五：被告丁○○販賣第二級毒品安非他命予證人簡志榮部分
┌────┬──┬──────┬──────┬────┬─────────┐
│交易時間│次數│  交易地點  │  交易物品  │金    額│備              註│
├────┼──┼──────┼──────┼────┼─────────┤
│93. 8.17│1 次│宜蘭縣羅東鎮│第二級毒品安│1,000 元│93年8 月17日18時27│
│傍晚    │    │北成國小側門│非他命（數量│        │分許，簡志榮使用09│
│        │    │            │不詳）      │        │00000000號行動電話│
│        │    │            │            │        │撥打丁○○使用之09│
│        │    │            │            │        │00000000號行動電話│
│        │    │            │            │        │與丁○○聯絡，嗣由│
│        │    │            │            │        │丁○○騎機車前往交│
│        │    │            │            │        │易地點與簡志榮交易│
└────┴──┴──────┴──────┴────┴─────────┘
附表六：被告丁○○轉讓第二級毒品安非他命予證人己○○部分
┌────┬──┬──────┬──────┬────┬─────────┐
│轉讓時間│次數│  轉讓地點  │  轉讓物品  │數    量│備              註│
├────┼──┼──────┼──────┼────┼─────────┤
│93年4 、│5 次│宜蘭縣羅東鎮│第二級毒品安│丁○○免│                  │
│5 月間至│    │民權路肯德基│非他命      │費提供不│                  │
│8 月底  │    │速食店對面  │            │詳數量之│                  │
│        │    │            │            │第二級毒│                  │
│        │    │            │            │品安非他│                  │
│        │    │            │            │命予謝國│                  │
│        │    │            │            │正施用  │                  │
└────┴──┴──────┴──────┴────┴─────────┘
不另為無罪諭知部分（附表七至附表十二）
附表七：
┌────┬──┬──────┬──────┬────┬─────────┐
│交易時間│次數│  交易地點  │  交易物品  │金    額│備              註│
├────┼──┼──────┼──────┼────┼─────────┤
│93年8 月│3 次│宜蘭縣冬山鄉│第一級毒品海│每次500 │辛○○使用其住處（│
│間至93年│    │口福火鍋店及│洛因（數量不│元      │03）0000000 號電話│
│9 月9 日│    │宜蘭縣羅東鎮│詳）        │        │撥打行動電話門號09│
│        │    │純精路3段199│            │        │00000000號與戊○○│
│        │    │號2樓之2羅金│            │        │聯絡，由戊○○本人│
│        │    │蓮住處樓下  │            │        │出面與辛○○交易  │
└────┴──┴──────┴──────┴────┴─────────┘
附表八：
┌────┬──┬──────┬──────┬────┬─────────┐
│交易時間│次數│  交易地點  │  交易物品  │金    額│備              註│
├────┼──┼──────┼──────┼────┼─────────┤
│93年8 月│5、6│戊○○位於宜│第一級毒品海│每次約40│黃群仰使用00000000│
│中旬至93│次  │蘭縣五結鄉二│洛因（數量不│00元至70│62號行動電話撥打游│
│年9 月間│    │結村租屋處及│詳）        │00元不等│本宏使用之00000000│
│        │    │土地公廟附近│            │        │14號行動電話與游本│
│        │    │            │            │        │宏聯絡，嗣由姓名年│
│        │    │            │            │        │籍不詳綽號「小刀」│
│        │    │            │            │        │之成年男子出面與黃│
│        │    │            │            │        │群仰交易          │
└────┴──┴──────┴──────┴────┴─────────┘
附表九：
┌────┬──┬──────┬──────┬────┬─────────┐
│交易時間│次數│  交易地點  │  交易物品  │金    額│備              註│
├────┼──┼──────┼──────┼────┼─────────┤
│93年7 月│2 次│宜蘭縣羅東鎮│第二級毒品安│每次1000│戊○○販入數量不詳│
│起至93年│    │網咖店      │非他命（數量│元      │之安非他命後，交予│
│8 月間  │    │            │不詳）      │        │丁○○對外銷售，由│
│        │    │            │            │        │己○○使用00000000│
│        │    │            │            │        │85號行動電話撥打陳│
│        │    │            │            │        │煌榮使用之00000000│
│        │    │            │            │        │47號行動電話與陳煌│
│        │    │            │            │        │榮聯絡，再由丁○○│
│        │    │            │            │        │出面與己○○交易  │
└────┴──┴──────┴──────┴────┴─────────┘
附表十：
┌────┬──┬──────┬──────┬────┬─────────┐
│交易時間│次數│  交易地點  │  交易物品  │金    額│備              註│
├────┼──┼──────┼──────┼────┼─────────┤
│93年8 月│1 次│宜蘭縣羅東鎮│第二級毒品安│1,000 元│戊○○販入數量不詳│
│下旬    │    │北成國小側門│非他命（數量│        │之安非他命後，交予│
│        │    │            │不詳）      │        │丁○○對外銷售，由│
│        │    │            │            │        │簡志榮使用00000000│
│        │    │            │            │        │57號行動電話撥打陳│
│        │    │            │            │        │煌榮使用之00000000│
│        │    │            │            │        │47號行動電話與陳煌│
│        │    │            │            │        │榮聯絡，再由丁○○│
│        │    │            │            │        │出面與簡志榮交易  │
└────┴──┴──────┴──────┴────┴─────────┘
附表十一：
┌────┬──┬──────┬──────┬────┬─────────┐
│交易時間│次數│  交易地點  │  交易物品  │金    額│備              註│
├────┼──┼──────┼──────┼────┼─────────┤
│93年9 月│4 次│宜蘭縣五結鄉│第二級毒品安│每次500 │庚○○使用00000000│
│21日起至│    │冬山河親水公│非他命（數量│元或1000│24號行動電話撥打游│
│93年10月│    │園、羅東鎮遊│不詳）      │元      │本宏使用之00000000│
│初止    │    │樂場        │            │        │14號行動電話與游本│
│        │    │            │            │        │宏聯絡，再由戊○○│
│        │    │            │            │        │與某姓名年籍不詳之│
│        │    │            │            │        │成年女子與庚○○交│   x
│        │    │            │            │        │易                │
└────┴──┴──────┴──────┴────┴─────────┘
附表十二：
┌────┬──┬──────┬──────┬────┬─────────┐
│轉讓時間│次數│  轉讓地點  │  轉讓物品  │數    量│備              註│
├────┼──┼──────┼──────┼────┼─────────┤
│93年4 、│十餘│宜蘭縣羅東鎮│第二級毒品安│丁○○免│                  │
│5 月間至│次  │民權路肯德基│非他命      │費提供不│                  │
│8 月底  │    │速食店      │            │詳數量之│                  │
│        │    │            │            │第二級毒│                  │
│        │    │            │            │品安非他│                  │
│        │    │            │            │命予謝國│                  │
│        │    │            │            │正施用  │                  │
└────┴──┴──────┴──────┴────┴─────────┘
附表十三：
┌──┬────────────────────────┐
│編號│物品名稱                                        │
├──┼────────────────────────┤
│1   │門號0000000000號行動電話SIM卡1張（扣案）        │
├──┼────────────────────────┤
│2   │插入編號1之SIM卡之行動電話1具（扣案）           │
├──┼────────────────────────┤
│3   │門號0000000000號行動電話SIM卡1張（未扣案）      │
├──┼────────────────────────┤
│4   │門號0000000000號行動電話SIM卡1張（未扣案）      │
└──┴────────────────────────┘
附表十四：
┌───────────────────────────┐
│經以試劑測試非毒品疑似砂糖之粉沬2包（毛重共計5公克）、│
│鎖匙1支、電子秤1台、分裝袋16包、另2張行動電話SIM卡及插│
│入該2張SIM 卡之行動電話2具（以上均為被告戊○○所有）、│
│海洛因1包（毛重0.5 公克）、注射針筒8支、瓦斯鋼管10支（│
│以上3項均為黃群仰所有）、海洛因4包（毛重共計1.3 公克）│
│、安非他命3包（毛重共計1.6 公克）、安非他命吸食器1組（│
│以上3項均為丙○○所有）、拆解後槍枝零件1組、工業用底火│
│9排（以上2項所有權人不詳）                            │
└───────────────────────────┘


司法院資訊處製作；財團法人民間司法改革基金會備份。
